台灣基隆地方法院刑事判決　　　　　　　100年度易字第453號
公　訴　人　台灣基隆地方法院檢察署檢察官
被　　　告　邱雄成
上列被告因違反毒品危害防制條例，經檢察官提起公訴（100年
度偵字第4502號），本院判決如下：
    主  文
本件公訴不受理。
    理  由
一、公訴意旨
    公訴意旨如後附起訴書「犯罪事實」欄一之(四)所載。申言之
    ，被告邱雄成於民國100年7月14日下午4時20分許，在基隆
    市○○區○○街里民會堂前，向姓名、年籍不詳綽號「小龍
    」之成年男子無償取得第一級毒品海洛因1包（毛重0.2公克
    ，驗餘淨重0.054公克）而均持有之。嗣於同日下午4時30分
    許，當其騎車行經基隆市○○區○○街58號前時，為警查獲
    ，並扣得第一級毒品海洛因1包。檢察官認為被告涉有毒品
    危害防制條例第11條第1項之持有第一級毒品罪嫌云云。
二、重行起訴
(一)、法律規定
    按一行為而觸犯數罪名者，為想像競合犯，從一重處斷，刑
    法第55條一定有明文，是為裁判上一罪。次按檢察官就犯罪
    事實一部起訴者，其效力及於全部，刑事訴訟法第267條亦
    規定甚明，是為公訴不可分原則。再按已經提起公訴之案件
    ，在同一法院重行起訴者，應諭知不受理之判決，觀之刑事
    訴訟法第303條第2款之規定自明。
(二)、本案情形
    經查：觀之被告之警詢筆錄可知，起訴書「犯罪事實」欄犯
    罪事實之(四)部分，被告於100年7月14日下午4 時20分許，係
    向「小龍」購買第二級毒品安非他命五小包（毛重共約3.8
    公克）時，獲得「小龍」附贈其海洛因一小包（毛重0.2 公
    克，驗餘淨重0.054 公克），其乃同時持有之，屬於想像競
    合犯。其次，被告於100年7月13日某時許，在其基隆市○○
    區○○路201號3樓之住處，以將甲基安非他命置入吸食器內
    加熱燒烤，吸食所產生煙霧之方式，施用甲基安非他命1 次
    ，業經檢察官於100年9月7日，以100年度毒偵字第1405號案
    件而提起公訴，經本院於100年10月19日，以100年度訴字第
    689 號案件而判決有罪，尚未確定，有上開起訴書及判決書
    可資查考。卷附上開起訴書及判決書俱認上開持有第二級毒
    品之低度行為，已為施用第二級毒品之高度行為所吸收，不
    另論罪。因此，依刑事訴訟法第167 條之公訴不可分原則，
    檢察官起訴上開施用第二級毒品罪（包含持有第二級毒品罪
    之低度行為）之效力，自然及於上開持有第一級毒品罪部分
    。此部分，檢察官之起訴屬於重行起訴，本院應依刑事訴訟
    法第303條第2款之規定，為不受理之判決確定後，再卷退檢
    察官另為適法之處理（上訴以求併案或不起訴確定後另行聲
    請單獨宣告沒收）。申言之，被告同時持有5包安非他命及1
    包海洛因，檢察官應同時起訴被告施用第二級毒品及持有第
    一級毒品，或上開100年度訴字第689號案件，法院應依公訴
    不可分原則，就該持有第一級毒品部分，以想像競合犯，一
    併審判並宣告沒收銷燬之，始為得計；不應由檢察官將持有
    第一級毒品部分另行簽分案件，進而重行起訴。因此，本院
    就此部分，應依上開規定，不經言詞辯論，逕為不受理之判
    決。
三、據上論斷
    應依刑事訴訟法第303條第1款、第307條而判決如主文。
中    華    民    國    100   年    10    月    28    日
                  刑事第三庭法  官  陳  志  祥
以上正本證明與原本無異。
如不服本判決，應於收受送達後10日內，向本院提出上訴狀，並
應敘述具體理由；其未敘述上訴理由者，應於上訴期間屆滿後20
日內，向本院補提理由書，均須按他造當事人之人數附繕本，切
勿逕送上級法院。
中    華    民    國    100   年    10    月    28    日
                            書記官  李  繼  業
附件：
臺灣基隆地方法院檢察署檢察官起訴書
                                     100年度偵字第4502號
    被      告  邱雄成  男  53歲（民國○○年○月○日生）
                        住基隆市○○區○○路201號3樓
                        （另案在押）
                        國民身分證統一編號：Ｚ000000000號
上列被告因違反毒品危害防制條例案件，已經偵查終結，認應該
提起公訴，茲將犯罪事實及證據並所犯法條分敘如下：
        犯罪事實
一、邱雄成明知海洛因係毒品危害防制條例所明定之第一級毒品
    ，不得持有，竟於民國(一)100年6月19日下午7時30分許，在
    基隆市○○區○○街附近，以新臺幣（下同）5,000元代價
    向姓名、年籍不詳綽號「黑狗」之成年男子購買取得海洛因
    2包（驗餘淨重1.09公克），(二)100年7月3日下午7時許，在
    基隆市○○區○○路396巷口，以3,000元代價向姓名、年籍
    不詳綽號「阿財」之成年男子購買取得海洛因3包（驗餘淨
    重0.1200公克），(三)100年7月8日下午3時許，在基隆市成功
    加油站，以3,000元代價向姓名、年籍不詳綽號「阿明」之
    成年男子購買取得海洛因8包（驗餘淨重0.56公克），(四)100
    年7月14日下午4時20分許，在基隆市○○區○○街里民會堂
    前，向姓名、年籍不詳綽號「小龍」之成年男子無償取得海
    洛因1包（驗餘淨重0.0540公克）而均持有之。嗣於(一)100年
    6月19日下午7時50分許，騎車行經基隆市○○路與精一路口
    時，為警查獲，並扣得毒品海洛因2包，(二)100年7月3日下午
    7時20分許，因形跡可疑，為警在基隆市○○區○○路396巷
    口查獲，並扣得毒品海洛因3包，(三)100年7月8日下午6時40
    分許，因形跡可疑，為警在基隆市○○區○○街與北寧路口
    查獲，並扣得毒品海洛因8包，(四)100年7月14日下午4時30分
    許，騎車行經基隆市○○區○○街58號前時，為警查獲，並
    扣得毒品海洛因1包。
二、案經基隆市警察局第一分局、第二分局及第四分局分別報告
    偵辦。
        證據並所犯法條
一、上開犯罪事實，業據被告邱雄成於本署偵查中坦承不諱，並
    先後扣有海洛因14包為證。又扣案之毒品，經依氣相層析質
    譜儀分析法檢驗後，均確含第一級毒品海洛因成分，此有法
    務部調查局濫用藥物實驗室100年8月5日調科壹字第1002301
    74 00號鑑定書、交通部民用航空局航空醫務中心100年7月2
    1日航藥鑑字第1003840號鑑定通知書、法務部調查局濫用藥
    物實驗室100年8月12日調科壹字第10023017730號鑑定書及
    交通部民用航空局航空醫務中心100年8月11日航藥鑑字第10
    04028號鑑定通知書各1紙附卷可稽。另各次採集被告尿液，
    經依氣相層析質譜儀分析法檢驗後，均未檢出嗎啡類陽性反
    應，此亦有台灣尖端先進生技醫藥股份有限公司濫用藥物檢
    驗報告4紙在卷足憑，被告既無施用第一級毒品，則難認有
    持有第一級毒品之低度行為為施用第一級毒品之高度行為所
    吸收而不另論罪之情，是其持有第一級毒品之犯嫌，應堪認
    定。
二、核被告所為，係犯毒品危害防制條例第11條第1項之持有第
    一級毒品罪嫌。被告各次所犯持有第一級毒品犯行，犯意各
    別，行為互殊，請分論併罰。扣案之第一級毒品海洛因14包
    ，請依同條例第18條第1項前段規定宣告沒收銷燬之。
三、依刑事訴訟法第251條第1項提起公訴。
    此  致
臺灣基隆地方法院
中    華    民    國   100    年    9     月    29    日
                              檢察官  林  伯  宇
本件正本證明與原本無異
中    華    民    國   100    年    10    月    4     日
                              書記官  洪  欣  悅
附錄所犯法條
毒品危害防制條例第11條
持有第一級毒品者，處 3 年以下有期徒刑、拘役或新臺幣 5 萬
元以下罰金。
持有第二級毒品者，處 2 年以下有期徒刑、拘役或新臺幣 3 萬
元以下罰金。
持有專供製造或施用第一、二級毒品之器具者，處 1 年以下有
期徒刑、拘役或新臺幣 1 萬元以下罰金。
持有毒品達一定數量者，加重其刑至二分之一，其標準由行政院
定之。